臺灣新竹地方法院民事小額判決
111年度竹北小字第75號
原      告  彭志凱  
被      告  官大雄  
上列當事人間請求履行協議事件，本院於民國111年4月27日言詞
辯論終結，判決如下：
    主  文
被告應給付原告新臺幣肆萬捌仟元及自民國一一一年二月八日起
至清償日止，按年息百分之五計算之利息。
訴訟費用新臺幣壹仟元由被告負擔。
本判決得假執行。但被告如以新臺幣肆萬捌仟元為原告預供擔保
，得免為假執行。
    事實及理由
一、原告主張：兩造為鄰居，於民國110年6月25日18時許，在新
    竹縣○○鎮○○路0段000號前，因機車停放問題發生爭執，被告
    竟基於傷害犯意，徒手毆打原告，原告受有左胸壁、頸部及
    左髖部鈍挫傷、腦震盪徵象等傷害，其後被告表示願給付原
    告總金額新臺幣（下同）6萬元（已付1萬2,000元，尚欠4萬
    8,000元），4萬8,000元應於110年12月底全數支付，兩造同
    意和解，為此簽署本院卷第7頁還款協議（下稱系爭協議）
    ，原告同意撤回傷害告訴，被告卻未依約給付，爰依系爭協
    議法律關係提起本件訴訟，聲明如主文第1項所示。
二、被告則以：兩造為鄰居，當時發生爭執時原告有找人來恐嚇
    伊，但系爭協議為伊親自寫的，伊不同意法官當庭寫和解筆
    錄用4萬8,000元切清，是因為伊有苦衷，伊並無與原告有長
    期紛爭等語，爰答辯聲明求為駁回原告之訴。
三、按，稱和解者，謂當事人約定，互相讓步，以終止爭執或防
    止爭執發生之契約，民法第736條定有明文。查，原告上開
    主張之事實，業據其提出系爭協議、臺灣新竹地方檢察署11
    0年度偵字第10791號不起訴處分書等件為證（附於本院卷第
    7～9頁），被告既對於系爭協議形式真正不爭執（見本院卷
    第62頁筆錄），又被告並未提出得卸免清償責任之正當事由
    ，則原告依系爭協議法律關係求為被告給付4萬8,000元及自
    起訴狀繕本送達翌日起至清償日止，按年息5％計算之利息（
    見本院卷第27頁回證、寄存），當屬有據，應予准許，爰判
    決如主文第1項所示。又，本件係適用小額訴訟程序所為被
    告敗訴之判決，爰依職權宣告假執行及同時依職權酌定相當
    擔保，宣告被告為原告預供擔保，得免為假執行，如主文第
    3項所示，並於判決時確定被告應負擔之訴訟費用，如主文
    第2項所示。
四、本件判決基礎已臻明確，當事人其餘所提出之攻擊防禦方法
    暨訴訟資料，經核與判決基礎不生影響，爰不一一論、駁，
    附此敘明。
據上論結，本件原告之訴為有理由，依第78條、第436條之19第1
項、第436條之20、第436條之23、第436條第2項、第392條第2項
，判決如主文。　
中　　華　　民　　國　　111 　年　　5 　　月　　11　　日
                  竹北簡易庭  法　官　周美玲
以上正本係照原本作成。
被告如對本判決上訴，非以判決違背法令為理由，不得為之。且
須於判決送達後20日內向本院提出上訴狀並記載上訴理由，同時
一併繳納上訴審裁判費新臺幣1,500元，暨添具繕本1件。　
中　　華　　民　　國　　111 　年　　5 　　月　　11　　日
                              書記官　楊  霽